Rafał Wałach

Doświadczony IT engineer

Jestem inżynierem IT z 11 letnim doświadczeniem. Od ponad 2 lat moją pasją jest **programowanie**. Aktualnie każdą wolną chwilę spędzam na poszerzaniu wiedzy w tym kierunku. Chcę **rozwijać** swoje nowo nabyte, dla mnie kluczowe umiejętności w sferze zawodowej

Doświadczenie

02.2020 - 05.2020

Programista

PROTELNET staż

Zakres obowiązków:

- Budowa aplikacji wspierającej centralę SIEMENS HIPATH opartej na bazie danych w zakresie identyfikacji połączeń przychodzących, administracja bazami danych
- Tworzenie skryptów testowych
- Refactoring aplikacji
- Debugowanie aplikacji
- Administracja bazą danych
- Administracja serwerem

Osiągnięcia:

Zbudowałem w/w aplikację

12.2009 - obecnie

Technical IT engineer

Hemmersbach

Projekt Medion:

- Diagnoza oraz eliminacja usterek hardware i software w komputerach typu notebook
- Refurbish

Projekt Lenovo:

- Diagnoza oraz eliminacja usterek hardware i software w komputerach typu notebook
- Testowanie
- praca z systemem opartym o SAP

Osiągnięcia:

Dołączyłem do **elitarnego** grona inżynierów zajmujących się analizą przeprowadzonych napraw na projekcie Lenovo. **Otrzymałem nagrodę** za czynny udział w budowaniu **sukcesów** firmy

07.2009 - 12.2009

Technical IT engineer

MSI Polska

Zakres obowiązków:

- Diagnoza oraz naprawa laptopów i płyt głównych
- lutowanie elektroniki
- tworzenie raportów

Wykształcenie

03.2018 – obecnie Wyższa Szkoła Bankowa we Wrocławiu, Informatyka

Specjalizacja: programowanie aplikacji w chmurze

09.2005 – 06.2009 Technikum Informatyczne w Górze Specjalizacja: Grafika komputerowa

Certyfikaty

04.2011 Hemmersbach Authorized Technician

12.2011 Certified repair technician, Medion



Dane kontaktowe

Email

rafalwalach89@gmail.com

Numer telefonu +48 730 341 343

Adres

ul. Marmurowa 3/5 55-080 Smolec

GitHub

https://github.com/rav25088

Kluczowe umiejętności

HTML ★★★★ CSS ★★★★

JavaScript ****

jQuery ★★★★★
Java ★★★★★

PHP **★★★★**

Python ★★★★
MySQL ★★★★

Photoshop **

Języki obce

angielski B2 ★★★★★

Zainteresowania

Programowanie ★★★★

Elektronika ★★★★

Sieci komputerowe

Motoryzacja

Piłka nożna ★★★★★